臺灣臺南地方法院刑事判決　　　　　　　　　　　　九十二年度簡上字第二八號
　　上　訴　人
　　即　被　告　甲○○
右列上訴人因傷害案件，不服本院九十二年度南簡字第八三四號中華民國九十二年九
月十六日第一審判決（聲請案號：九十二年度偵字第一二二九號），提起上訴，本院
管轄之第二審合議庭判決如左：
    主   文
上訴駁回。
    事   實
一、戊○○於民國九十一年八月十七日二十三時許，在臺南市○○路○段四九五號華
    爾滋舞廳旁，見甲○○之女丙○○乘坐其夫乙○○之自小客車，乃上前要丙○○
    下車理論，丙○○不肯下車，戊○○隨即基於傷害之犯意，將丙○○拉下車，二
    人隨即互相拉扯，丙○○因而受有左眉外角一×０‧三公分瘀血、左臉頰二×０
    ‧三公分紅腫、內含一‧五×０‧三公分瘀血、左小腿前內側二×三公分血腫之
    傷害，戊○○則受有左上臂、右膝瘀傷之傷害（戊○○被告傷害部分，未經上訴
    而告確定；丙○○被告傷害部分，因丙○○已於九十二年八月三十日死亡，經本
    院管轄之第二審合議庭另為不受理之判決）。嗣同年月十九日上午十一時許，戊○○至臺南市○○路五七八號丙○○住處，欲找丙○○理論，適丙○○不在，且
    引起丙○○之母甲○○之不滿，甲○○乃基於傷害之犯意，動手打戊○○右下顎
    一下，致戊○○受有右下顎疼痛之傷害。
二、案經戊○○訴由臺南市警察局第四分局報告臺灣臺南地方法院檢察署檢察官偵查
    後，聲請簡易判決處刑。
    理    由
一、訊據被告甲○○矢口否認有何傷害之犯行，辯稱：伊末毆打戊○○云云。然查：
    被告甲○○傷害告訴人戊○○之事實，業據告訴人戊○○於指訴甚詳，且戊○○
    確受有右下顎疼痛之傷害，此亦有奇美醫學中心診斷證明書一紙在卷足憑。被告
    雖具狀聲請傳訊證人即警員丁○○到庭，以證明被告並未毆打告訴人乙情，惟證
    人丁○○到庭證稱：伊確是被告住居所之管區警員，惟伊並未受理被告之報案，
    伊對本案並無印象等語，是足認上開證人之證詞並無從資為被告有利之認定，被
    告甲○○上開所辯顯係卸責之詞，不足採信，本案事證明確，被告犯行，堪以認
    定，應予依法論科。
三、核被告所為，係犯刑法第二百七十七條第一項之傷害罪。原審以被告犯行明確，
    依刑事訴訟法第四百四十九條第一項前段、第四百五十四條第二項、刑法第二百
    七十七條第一項、第四十二條第二項、罰金罰鍰提高標準條例第一條前段、第二
    條，量處被告甲○○罰金銀元三千元，並諭知如易服勞役，以銀元三百元折算一
    日，本院認原判認事用法，俱無不合，量刑亦屬允當。被告上訴意旨指摘原判決
    不當，求予撤銷改判，為無理由，應予駁回。
據上論斷，應依刑事訴訟法四百五十五條之一第一項、第三項、第三百六十八條，判
決如主文。
本案經檢察官熊家興到庭執行職務。
中    華    民    國      九十三      年      二      月      二十七    日
                                臺灣臺南地方法院刑事第三庭
                                    審判長法官  蘇  義  洲
                                          法官  洪  士  傑
                                          法官  徐  文  瑞
右正本證明與原本無異
本件不得上訴
                                        書記官  李  珍  瑩
中    華    民    國      九十三      年      二      月      二十七    日
附錄本案論罪科刑法條：
刑法第二百七十七條第一項
傷害人之身體或健康者，處三年以下有期徒刑、拘役或一千元以下罰金。
